【裁判字號】    98,易,324
【裁判日期】    980826
【裁判案由】    贓物
【裁判全文】
臺灣臺中地方法院刑事判決               98年度易字第324號
公  訴  人  臺灣臺中地方法院檢察署檢察官
被      告  丙○○
上列被告因贓物案件，經檢察官提起公訴（97年度偵字第9401號）
，本院判決如下：
   主  文
丙○○犯故買贓物罪，共壹佰拾伍罪，均累犯，各處有期徒刑
肆月，如易科罰金，以新台幣貳仟元折算壹日。應執行有期徒刑
貳年陸月，如易科罰金，以新台幣貳仟元折算壹日。
其餘被訴部分均無罪。
    事  實
一、丙○○前於96年間因贓物案件，經本院95年度訴字第1818號
    判處有期徒刑4 月，嗣經臺灣高等法院臺中分院96年度上易
    字第404 號判決上訴駁回確定，甫於96年6 月13日易科罰金
    執行完畢。緣甲○○因自96年7 月下旬間起，即陸續竊取他
    人住家內之液晶電視、電腦等財物，然苦無銷贓管道，乃透
    過綽號「小馬」（真實姓名、年籍不詳）之朋友認識丙○○
    ，丙○○明知甲○○獨自、或與乙○○於附表一「故買贓物
    時間欄」所示時間，在附表一「故買贓物地點欄」所示之地
    點所變賣如液晶電視、電腦、伴唱機等3C產品及首飾、手錶
    及洋酒等財物，均為甲○○獨自、或與乙○○或與他人共同
    竊盜所得之贓物【甲○○、乙○○所犯竊盜案件，甲○○部
    分：經本院97年度易字第3455號判處應執行有期徒刑8 年，
    嗣經臺灣高等法院臺中分院97年度上易字第2148號判決上訴
    駁回確定；本院98年度易字第89號判處有期徒刑2 年，現仍
    由臺灣高等法院臺中分院98年度上易字第540 號案件審理中
    ；乙○○部分，經本院97年度易字第2264號判處有期徒刑2
    年，嗣經臺灣高等法院臺中分院97年度上易字第1557號判決
    上訴駁回確定】，竟各基於故買贓物之犯意，以每件新台幣
    （下同）3 千至3 萬元不等（約折合市價之4 、5 成）之價
    格予以買受。嗣因乙○○於97年1 月27日行竊後（即附表一
    編號76. 所示）為警當場逮捕（甲○○當場逃逸），甲○○
    則於97年5 月9 日為警在桃園縣楊梅鎮○○街565 號拘捕到
    案後，相繼供出銷贓對象為丙○○，始為警循線查獲。
二、案經臺中縣警察局霧峰分局報告臺灣臺中地方法院檢察署檢
    察官偵查起訴。
    理  由
壹、證據能力部分：
一、證人甲○○、乙○○於偵查中之證述：按被告以外之人於偵
    查中向檢察官所為陳述，除顯有不可信之情況者外，得為證
    據，刑事訴訟法第159 條之1 第2 項定有明文。查證人甲○○、乙○○於偵查中經具結而為證述，被告未予爭執（復同
    意作為證據，見本院卷第141 頁），本院亦查無上開證述有
    何顯不可信之情況，故上開證人於偵查中之證述，自有證據
    能力。
二、查其餘以下所引用被告以外之人於審判外之言詞或書面陳述
    ，而不符合刑事訴訟法第159 條之1 至第159 條之4 之規定
    者，業經本院於審理時當庭提示而為合法之調查，公訴人及
    被告於本院審理時均同意作為證據（見本院卷第141-142 頁
    ），復經審酌前開證據作成或取得之狀況，並無非法或不當
    取證之情事，且亦無顯不可信之情況，故本院認為適當而均
    得以作為證據，依刑事訴訟法第159 條之5 第1 項規定，均
    具有證據能力，先予敘明。
貳、實體部分：
(甲)、有罪部分：
一、訊據被告丙○○矢口否認有何故買贓物之犯行，辯稱：伊平
    日係從事電腦、液晶電視之維修，曾幫甲○○維修電腦而相
    互認識，不知為何遭甲○○、乙○○誣指 為銷贓對象。而當
    初前往看守所探望甲○○是受甲○○葉姓女友之請託，並未
    就案情對甲○○有何暗示之意。況伊經濟狀況不佳，房租尚
    有欠繳，何來資力購買本件贓物云云。惟查：
  (一)甲○○、乙○○前於附表一所示竊盜時間、竊盜地點，因竊
    取辛○○等被害人之財物所犯之竊盜案件，甲○○部分，業
    經本院97年度易字第3455號判處應執行有期徒刑8 年，嗣經
    臺灣高等法院臺中分院97年度上易字第2148號判決上訴駁回
    確定；又經本院98年度易字第89號判處有期徒刑2 年，現仍
    由臺灣高等法院臺中分院98年度上易字第540 號案件審理中
    ；另乙○○部分，則經本院97年度易字第2264號判處有期徒
    刑2 年，嗣經臺灣高等法院臺中分院97年度上易字第1557號
    判決上訴駁回確定等情（各次犯行所對應之判決詳附表一）
    ，有卷附臺灣高等法院被告前案記錄表可參，復經本院調取
    上開竊盜案件卷宗核閱無訛，故附表一「故買之贓物欄」所
    示之財物，均屬竊盜犯行所得之贓物，要無疑義。
  (二)又甲○○、乙○○確將渠等如附表一所示行竊所得之贓物（
    見附表一「故買之贓物欄」）變賣予被告等情，迭據證人甲○○、乙○○證稱綦祥：
  1.證人甲○○於97年5 月12日偵查中先證稱：伊與乙○○在臺
    中縣市地區行竊後，會賣給一位姓張的等語（見偵字第9401
    號卷第121 頁反面），繼而於同年5 月19日偵查中證稱：伊
    與被告係透過綽號「小馬」之朋友介紹而認識，綽號「小馬
    」之朋友即有告知伊被告有在收購3C產品之贓物。之後被告
    提供名片予伊，伊偷到液晶電視、電腦等產品後就會與被告
    聯絡，96年10至12月間係以手機聯絡，之後因手機通話費欠
    繳遭停話，遂改以公用電話聯絡。97年2 月間被告搬家至大
    興三街32號，搬家前是約在被告舊住處，或住處附近之停車
    場之空地交易，被告搬家後則約在新家，97年4 、5 月間亦
    有約在中清路之大賣場附近交易。乙○○與伊一同前往之地
    點則多在被告舊住處及舊住處附近空地。被告係以廠牌、大
    小等決定收購價格，並以現金支付予伊等語（見同上偵卷第
    30-31 頁），復於同年6 月13日警詢中證稱：伊所持用之行
    動電話門號0000-000000 與被告所持用行動電話門號000000
    0000於96年11月至97年1 月30日間之通聯紀錄，均係雙方因
    贓物交易而聯繫。被告會駕駛車牌號碼NG-8333 號之藍色廂
    型車前來載運液晶電視、電腦等贓物。伊於96年9 月20日先
    後竊得被害人寅○○、癸○○住家之液晶電視後，係在臺中
    縣霧峰鄉○○路200 號前空地出售予被告（即附表一編號12
    ），同年10月間竊取被害人陳巒香住家之液晶電視後亦在同
    一地點出售予被告（即附表一編號18）。96年10至12月間多
    在被告先前位於臺中縣太平市○○路465 巷56號住處前或該
    處附近465 巷18號「天明宮」廣場前，被告搬家後則改至臺
    中縣太平市○○○街32號之新址等語在卷（見聲字第86號卷
    第7-11頁），旋於同日偵查中再證稱：伊行竊後，均與被告
    以電話聯繫，將竊得之液晶電視、電腦、金飾等財物變賣，
    被告依品牌、尺寸等決定收購價格，金飾則是看大小、重量
    。當初透過「小馬」介紹認識被告時，被告就知道伊在找銷
    贓管道，故被告知悉向伊收購之電視、電腦等均係贓物等語
    明確（見聲字第86號卷第55頁反面-56 頁），嗣於本院審理
    中證稱：伊與乙○○一同前往變賣贓物予被告之地點，尚有
    臺中市○○路○段519號前，因多係乙○○駕車，故伊對該地
    點較不熟悉，致先前並未敘及。而伊於96年7月下旬及8月間
    所竊取之物品（即附表一編號1 ），因無銷贓管道而無從於
    行竊後立即變賣，迄於8 月間透過「小馬」認識被告後，始
    一次出售予被告等語明確（見本院卷第175 頁反面-176 頁）
    。
  2.證人乙○○於97年3 月14日警詢中即證稱：伊與甲○○所竊
    得之贓物，均由甲○○撥打電話聯絡張姓男子收購，該男子
    住處為臺中縣太平市○○路465 巷56號，係經由「小馬」介
    紹認識等語（見偵字第9401號第64頁），並指認被告之照片
    （見同上偵卷第190 頁反面），繼而於97年3 月20日、4 月
    19日偵查及本院審理中仍證稱：伊與甲○○竊得之贓物均在
    臺中縣太平市○○路465 巷33號前停車場出售予被告，被告
    會駕駛車牌號碼為NG-8333 號深藍色小貨車（即廂型車）前
    來交易。被告依品牌等決定受購價格，大部分係以市價4、5
    成購買，伊與甲○○變賣時均有提到竊盜過程，被告知悉所
    收購之電視、電腦均屬贓物。伊認識被告後，即將竊得之3C
    產品出售予被告，並無其他銷贓管道等語（見同上偵卷第4-
    5 、14頁、本院卷第100 頁）。
  3.再關於甲○○變賣予被告之贓物，茲據證人甲○○於本院審
    理中證稱：除電視、電腦等3C產品外，伊所竊得之首飾、洋
    酒及手錶等物被告亦有收購。然其餘所竊取被害人巳○○（
    即附表一編號29）之皮包（內有現金、證件）、被害人沈俊
    卿（即附表一編號39）之小提琴1 把、被害人己○○（即附
    表一編號46）之存錢筒、被害人子○○（即附表一編號54）
    之錢包、被害人辰○○（即附表一編號68）之現金、被害人
    壬○○（即附表一編號109） 之兒童座椅、被害人丑○○（
    即附表一編號114 ）之現金、被害人卯○○（即附表一編號
    123） 之現金，並未售予被告。伊均係直接將現金取之花用
    等語明確（見本院卷第97-98 、101 頁），是關於上開部分
    被告所故買之贓物項目，自應依證人甲○○於本院審理中確
    認澄清後之證詞，為有利被告之認定，而排除證人甲○○所
    指未變賣予被告之部分。
  (三)此外，並有甲○○提出之被告名片、及甲○○、乙○○分別
    帶同員警前往指認上述變賣贓物之交易地點、被告所駕駛車
    輛之照片及被告所使用行動電話門號0000000000號與甲○○
    所使用行動電話門號0000000000號之通聯紀錄（見偵字第42
    頁、聲字第86號卷右上方編頁第7 頁反面-54 頁、霧峰分局
    警卷第13- 19頁）。
  (四)被告雖全盤否認有向甲○○、乙○○故買行竊所得贓物情事
    ，且於辯論終結前辯稱：伊係96年10、11月間始認識甲○○
    云云（見本院卷第178 頁），然其於本院先前審理時已坦承
    伊係96年之年中認識甲○○等語（見本院卷第142 頁），所
    供前後不一，已難憑採。並查：
  1.被告於甲○○因竊盜案件遭羈押期間之97年5 月14日，曾與
    配偶郭由娟一同前往臺灣看守所探視甲○○，並於面談時向
    甲○○表示「他們早上又來了」、「只是私底下來問而已。
    」、「照他們講千萬不要照單全收，之前就是有一個這樣判
    很多年，相信我」、「我可以處理的我一定處理到底，你了
    解我的意思嗎」、「朋友情不用再說那些，反正要做到你滿
    意為止，你了解我的意思嗎」、「像一些其他的事情，我能
    幫的盡量幫忙，你也知道我的個性，不可能放你一個人面對
    」、「反正你不要照單全收就對了，要懂得保護自己，知道
    嗎，好了就這樣，我先去辦那些事情，因為可能要寫很多，
    那個我幫你處理」、「他們私底下來跟我講的，沒辦法因為
    上面盯的緊，所以我才會知道」等語，有臺灣看守所接見明
    細表、接見錄音譯文在卷可稽（見偵字第9401號卷第24-28
    頁），復經本院當庭勘驗上開接見錄音光碟結果確與譯文相
    符（見本院卷第48頁）。
  2.被告固辯稱：伊於97年5 月14日探視甲○○前之同日上午，
    另有自稱霧峰分局之員警到伊住處搜索，未持搜索票，然有
    持文件讓伊簽名。而員警於過程中閒聊時，曾提及「乙○○
    如全數承認犯行，會關到頭髮、鬍鬚都白了（台語）」等語
    ，且因甲○○之女友葉海莉前來向伊表示甲○○在看守所內
    精神狀況不穩定，伊始前往探視。葉海莉僅告知甲○○係因
    竊盜案件遭羈押，至於有幾件竊盜案伊不清楚，直至伊收受
    自己之起訴書時，方知甲○○行竊次數如此多。伊在看守所
    係想起員警講乙○○之事，才向甲○○表示不要照單全收云
    云（見本院卷第103 頁反面、第104 頁反面）。然查，承辦
    本案之臺中縣警察局霧峰分局員警除於97年4 月6 日經被告
    同意執行搜索外，並未於同年5 月14日再派員前往被告住處
    搜索乙節，亦經證人即霧峰分局員警簡金堆於本院審理中證
    稱明確（見本院卷第140 頁反面），復經臺中縣霧峰分局於
    98 年5月19日以霧警收字第0980010750號函覆無訛（見本院
    卷第124 頁），足認被告所稱員警曾執行第2 次搜索乙節，
    並非事實。況被告自承其事先並不知悉甲○○所涉竊盜犯行
    次數之多寡，而前往看守所僅係表達朋友間之尋常關心，又
    何以主動將員警抒發乙○○案情利害關係之話語，連結至不
    相干之甲○○身上？此舉顯不合理。
  3.被告另供稱：伊係幫甲○○維修電腦、液晶螢幕而認識，甲○○自稱從事油漆工作，實際工作情形伊不清楚等語（見本
    院卷第102 頁反面），而證人甲○○於本院審理中亦證稱：
    伊與被告間除贓物買賣關係外，平常幾無往來，偶爾因變賣
    贓物的現金不足購買毒品時，伊會向被告借錢等語（見本院
    卷第96頁），足認被告與甲○○間交情普通，並無深厚之特
    殊情誼，則甲○○之女友何以捨至親好友，反而聯絡非親非
    故之被告前往探視甲○○，更非尋常。又被告不僅未加推辭
    ，其接見甲○○時，更主動噓寒問暖，其間雖略有關心甲○○生活起居所需之隻字片語，然其自承：伊除97年5 月14日
    接見當天曾購買日用品入所，並先後寄現金6 千元予甲○○
    外，即未有其他探視或幫忙等語在卷（見本院卷第104 頁）
    ，足見被告並未充分接濟甲○○生活之需。況被告於面談中
    ，無非均係再三叮囑甲○○不可概予承認所有竊盜案件，猶
    多次保證其會替甲○○處理案件之事，益見被告前往看守所
    探視甲○○，要非出於單純之關心，顯另有所圖。而依上開
    譯文之通篇內容以觀，被告對甲○○竊盜案件之發展及甲○○應訊態度所表達關切之情溢於言表，更捏造私下接受員警
    通風報信之虛情，要求甲○○不可概予承認所有竊盜犯行，
    表面上似出於善意，然應係藉此欲博取甲○○之信任或感念
    ，或可使甲○○改口不將其長期收贓之情節供出，已昭昭甚
    明。
  (五)再者，甲○○、乙○○2 人因行竊次數甚多（甲○○更高達
    上百次，前後時間為期日久（甲○○自97年7 月起至98年5
    月近半年；乙○○亦長達數月之），地點遍及臺中縣大里市
    、太平市、潭子鄉、烏日鄉及彰化、南投、苗栗等地區，是
    其2 人對於每次行竊後變賣贓物之細節，固難有鉅細靡遺、
    分毫不差之指證，然就已呈常態性之交易習慣及模式（如各
    該期間之交易地點大致為何處、交易前多由甲○○撥打電話
    予被告聯繫、被告對於贓物收購價格之衡量標準等），證詞
    均互核一致，並無重大而足以動搖憑信性之瑕疵可指，甲○○、乙○○復帶同員警前往各交易地點指認，上開交易地點
    與被告住處亦多有地緣關係，顯見各該指證均信而有徵，要
    非胡亂誣指、憑空捏造而來。況本件乙○○於97年1 月27日
    為警當場逮捕後，旋於3 月14日警詢中即明確指出被告之年
    籍資料並指認被告之照片，惟甲○○遲至97年5 月9 日始為
    警在桃園縣楊梅鎮○○街565 號拘捕到案，故乙○○、甲○○亦無事先勾串誣陷被告之機會，足見渠等證述情節均係親
    身經歷之事，方有如此不謀而合之指證。
  (六)至被告雖一再辯稱其係從事家電維修，有正當職業云云，然
    證人即員警簡金堆證稱：被告先後位於太平市○○路465 巷
    56號、大興三街32號之住家，外觀均與尋常住宅無異，外牆
    並未懸掛任何維修3C產品之招牌，而被告所駕駛車牌號碼NG
    -8333 號自用小貨車（廂型車）亦無任何維修電器之標示等
    語明確（見本院卷第140 頁），且有住宅外觀照片附卷可參
    （見霧峰分局警卷第18、19、21頁、聲字第86號卷右上編頁
    第10頁反面、第11頁），足見被告並非一般正當經營之家電
    維修業者，另被告辯稱伊經濟狀況不佳，存款有限，無資力
    收購大批贓物云云，並提出其配偶郭由娟之活期儲蓄存款存
    摺為憑（見本院卷第110-116 頁），惟被告購入本件附表一
    所示贓物後，為免遭警查緝必當立即脫手售出，衡情贓物之
    交易係以現金為之，則一來一往間，其手頭必有若干現金可
    資流通，故其存款之多寡，自不足為有利之認定。綜上所述
    ，本件事證明確，被告空言辯稱從未向甲○○、乙○○收購
    贓物，無非卸責之詞，委無可採，其犯行洵堪認定，應依法
    論科。
二、核被告丙○○明知甲○○或甲○○、乙○○所變賣如附表一
    「故買之贓物欄」所示之物，均屬竊盜所得贓物，仍加以買
    受，所為均係犯刑法第349 條第2 項之故買贓物罪（共135
    罪）。又被告前於96年間因贓物案件，經本院95年度訴字第
    1818號判處有期徒刑4 月，嗣經臺灣高等法院臺中分院96
    年度上易字第404 號判決上訴駁回確定，甫於96年6 月13日
    易科罰金執行完畢，有刑案資料查註記錄表、臺灣高等法院
    被告前案記錄表在卷可參，其受徒刑之執行完畢，5 年以內
    故意再犯本件有期徒刑以上之罪，均為累犯，各應依刑法第
    47條第1 項規定，加重其刑。被告所犯故買贓物之135 罪間
    ，犯意各別，行為互殊，應予分論併罰。爰審酌被告素行不
    佳（參卷附刑案資料查註紀錄表、臺灣高等法院被告前案紀
    錄表），明知甲○○、乙○○所變賣之物品均屬贓物，竟仍
    貪圖私利加以收購，使警方無法有效追查贓物流向，助長竊
    盜惡習，且犯後態度不佳等一切情狀，分別量處如主文所示
    之刑，且定其應執行之刑，並就宣告刑及所定之應執行刑（
    依大法官會議釋字第366 號、第662 號意旨），均諭知易科
    罰金之折算標準。
(乙)、無罪部分：
一、公訴意旨另以：被告明知甲○○於附表二所示竊盜時間後之
    同日後某時、或翌日某時所出售之物品，為竊盜所得之贓物
    ，竟各基於故買贓物之犯意，分別予以買受，因認被告另犯
    30次故買贓物罪嫌（即附表二編號1至30）等語。
二、按犯罪事實應依證據認定之，無證據不得認定犯罪事實；不
    能證明被告犯罪者，應諭知無罪之判決，刑事訴訟法第154
    條第2 項、第301 條第1 項分別定有明文。又被告否認犯罪
    事實所持之辯解，縱屬不能成立，仍非有積極證據足以證明
    其犯罪行為，不能遽為有罪之認定；且刑事訴訟法第161 條
    第1 項規定「檢察官就被告犯罪事實，應負舉證責任，並指
    出證明之方法。」，因此，檢察官對於起訴之犯罪事實，應
    負提出證據及說服之實質舉證責任。倘其所提出證據，不足
    為被告有罪之積極證明，或其指出證明之方法，無從說服法
    院以形成被告有罪之心證，基於無罪推定之原則，自應為被
    告無罪判決之諭知（最高法院30年上字第1831號判例、92年
    台上字第128 號判例意旨參照）。
三、公訴意旨認被告所犯此部分犯罪事實，無非係以證人甲○○
    、乙○○於警詢、偵查之證述為主要論據。訊據被告亦堅決
    否認涉有此部分故買贓物犯行（辯解同前茲不贅述）。
四、經查：
  (一)附表二編號10、16、19部分：
    證人甲○○於本院審理中證稱：附表二編號16所示竊取被害
    人戊○○之皮包、現金1 萬元及化妝品等物品、附表二編號
    19 所 示竊取被害人午○○之皮包（內有會員資料及私人文
    件），伊並未販售予被告（見本院卷第98、101 頁），參酌
    證人甲○○復自承：伊係因無現金購買毒品始一再行竊變現
    等語明確（見本院卷第174 反面），故甲○○既缺錢花用，
    其自行花費所竊取之現金，應符事實。又尋常皮包、化妝品
    等物品價值不高，衡情於黑市或二手市場亦無流通性，是甲○○並未販售予被告，亦不違情理。至證人甲○○固證稱伊
    不記得附表二編號10所示竊取被害人庚○○之釣具1 批是否
    亦有出售予被告等語（見本院卷第97反面），然甲○○所竊
    取該釣具之數量非少且價值頗高，且依釣具性質之特殊性，
    應具有相當之辨識度，倘非於此領域有所涉獵或嗜好者，應
    無輕易銷贓之管道，參酌被告故買之贓物種類大抵為電視、
    電腦等3C產品或首飾、手錶等易於脫手之物品，證人甲○○
    既無從確認是否有將該批釣具變賣予被告，自應為有利被告
    之認定，認被告並未買受該批釣具。
  (二)附表二編號1至9、11至15、17、18及20至30部分：
    證人甲○○證稱：附表一編號1 所示先後竊得之贓物，行竊
    後伊因無銷贓管道，故係於96年8 月中旬認識被告後，始一
    次售出等語明確（見本院卷第175 反面-176頁），故被告顯
    無旋即於甲○○為附表二編號1 竊盜犯行後之故買贓物行為
    。又證人甲○○證稱：平時伊如毒癮發作而缺錢購買毒品時
    ，即會立即將竊得之贓物變賣予被告，倘未特別缺錢，有時
    會將贓物暫時放置在伊所駕駛TOYOTA廠牌、CAMRY 車型之自
    用小客車後行李箱或後座。然如係日間竊得之贓物，放置在
    車內遭查緝之風險較高，伊均會立即變賣，不會拖延至夜間
    。惟倘係行竊時間間隔即為接近如附表一編號15、30、31等
    行竊所得之贓物，均係以一次售出等語明確（見本院卷第17
    4 頁反面-175頁），復參酌如附表一編號12、38、40、92所
    示，甲○○行竊時間間隔僅在1 、2 小時內，附表一編號60
    、67、97、113 、114 、119 、124 、130 、132 、135 等
    行竊地點均在臺中縣龍井、大肚、烏日、東勢、后里等車程
    較遠之行政區域，甚或遠至苗栗縣，則被告豈有於每次竊盜
    行為之些微間隔時間內，飛車往返於約定地點而逐次將竊得
    贓物出售予被告之理？故公訴人認被告於甲○○所為附表二
    編號1 至9 、11至15、17、18及20至30竊盜犯行後，均各有
    故買贓物1 次之犯行，尚無可採。
  (三)綜上，公訴人所舉證據，無從使本院形成有罪心證，此外，
    本院復查無積極證據證明被告確有於附表二所示甲○○竊盜
    時間後之故買贓物犯行，是該30次之犯罪自均屬不能證明，
    本院應諭知無罪之判決。
據上論斷，應依刑事訴訟法第299 條第1 項前段、第301 條第1
項，刑法第349 條第2 項、第47條第1 項、第51條第5 款、第41
條第1 項前段，刑法施行法第1 條之1 ，判決如主文。
本案經檢察官丁○○到庭執行職務
中    華    民    國    98    年     8     月    26   日
                  刑事第十一庭    審判長法  官  楊文廣
                                        法  官  周玉蘭
                                        法  官  劉敏芳
以上正本證明與原本無異。
如不服本判決應於收受判決後10日內向本院提出上訴書狀，並應
敘述具體理由。其未敘述上訴理由者，應於上訴期間屆滿後20日
內向本院補提理由書（均須按他造當事人之人數附繕本）「切勿
逕送上級法院」。
告訴人或被害人對於判決如有不服具備理由請求檢察官上訴者，
其上訴期間之計算係以檢察官收受判決正本之日期為準。
中    華    民    國    98    年     8     月    26   日
                                          書記官 陳錫威
附錄本案論罪科刑法條：
刑法第349條第2項：
搬運、寄藏、故買贓物或為擔保者，處5 年以下有期徒刑、拘役
或科或併科1 千元以下罰金。


司法院資訊處製作；財團法人民間司法改革基金會備份。
